臺灣新竹地方法院刑事判決　　
                                   110年度原金訴字第15號
                                   110年度原金訴字第22號
                                   110年度原金訴字第31號
公  訴  人  臺灣新竹地方檢察署檢察官
被      告  戴廷宇


選任辯護人  何立斌律師
            高俞峰



指定辯護人  本院公設辯護人周凱珍
            邱緯綸


上列被告等因違反洗錢防制法等案件，經檢察官提起公訴（110
年度偵字第1685號)及追加起訴及移送併辦(110年度偵字第5607
號、110年度蒞追字第4號），被告等於本院準備程序為有罪之陳
述，經本院裁定進行簡式審判程序獨任審理，判決如下：
    主  文
酉○○犯三人以上共同詐欺取財罪，共貳拾壹罪，各處有期徒刑陸
月。應執行有期徒刑壹年陸月。
辛○○犯三人以上共同詐欺取財罪，共貳拾壹罪，各處有期徒刑壹
年貳月。應執行有期徒刑貳年陸月。
未扣案之犯罪所得新臺幣貳萬貳仟伍佰捌拾元沒收，於全部或一
部不能沒收或不宜執行沒收時，追徵其價額。
己○○犯三人以上共同詐欺取財罪，共貳拾壹罪，各處有期徒刑壹
年貳月。應執行有期徒刑貳年陸月。
未扣案之犯罪所得新臺幣壹萬壹仟貳佰九拾元沒收，於全部或一
部不能沒收或不宜執行沒收時，追徵其價額。
    事  實
一、辛○○、己○○、酉○○於民國109年10月至11間某日，陸續加入
    通訊軟體微信暱稱「皇阿瑪」、「法拉驢」、「麥拉倫」等
    真實姓名及年籍均不詳之成年男子所組成之詐騙集團，其等
    在集團之分工為：辛○○擔任「車手頭」，負責領包裹、洗卡
    (確認人頭帳戶金融卡可否正常使用)、交付提款卡給車手、
    收水及交水等工作；酉○○擔任取款車手，負責前往自動櫃員
    機提領贓款；己○○則於酉○○提款時把風，並負責收水及交水
    等工作。辛○○、己○○、酉○○復與真實姓名及年籍均不詳、暱
    稱「皇阿瑪」、「法拉驢」、「麥拉倫」等人及所屬之詐騙
    集團成員，共同意圖為自己不法之所有，基於三人以上共同
    詐欺取財、隱匿詐欺犯罪所得去向而洗錢之犯意聯絡，先由
    該詐騙集團某成員以附表各編號所示之詐騙方式訛詐附表各
    編號所示之人，致使附表各編號所示之人均陷於錯誤，進而
    匯款至附表各編號所示之人頭帳戶內，再由酉○○持辛○○交付
    之人頭帳戶提款卡，於附表所示之提款時間、地點，將贓款
    提領殆盡如附表各編號所示，己○○則在旁警戒把風，酉○○則
    將領得之贓款交付辛○○轉交己○○，己○○再依「皇阿瑪」之指
    示將贓款轉交予其他詐騙集團成員以繳回上手，以此手法製
    造金流斷點，使司法機關難以溯源追查，而隱匿犯罪所得之
    去向。嗣如附表所示之人發覺受騙報警處理，始循線查悉上
    情。　　
二、案經詹珈桂、洪珮瑜、卯○○、謝筱琪訴由新竹市警察局第三
    分局報請、壬○○、未○○、巳○、乙○○、午○○、丑○○、戊○○、
    子○○、丙○○、寅○○、顏琬婷、丁○○、申○○訴由新竹市警察局
    移送臺灣新竹地方檢察署檢察官偵查起訴。
    理  由
一、本件被告酉○○、辛○○、己○○所犯之罪，均非法定刑為死刑、
    無期徒刑或最輕本刑3 年以上有期徒刑之罪，亦非高等法院
    管轄第一審之案件，而被告酉○○、辛○○、己○○於準備程序進
    行中就被訴事實均為有罪之陳述，經本院告知簡式審判程序
    之旨，並聽取檢察官、被告酉○○、辛○○、己○○及辯護人等之
    意見後，本院乃依刑事訴訟法第273 條之1 第1項規定，裁
    定進行簡式審判程序，合先敘明。
二、訊據被告酉○○、辛○○、己○○就上開犯罪事實迭於警詢及偵查
    中、本院準備及簡式審理程序時均坦承不諱（見偵1685卷第
    5-12頁、第17-25頁、第30-38頁；偵5607卷㈠第6-12頁、第3
    0-33頁、第53-59頁；本院金訴卷第110-111頁、第250頁、
    第257-258頁），並有證人陳柔安、葉榮源、陳佳美、鍾沄
    芮、黃碧霞於警詢中之證述（見偵5607卷㈠第77-79頁反面、
    第97-99頁反面、第104-106頁反面、第110-110頁反面）、
    證人即被害人洪珮瑜、謝筱琪、卯○○、詹珈桂於警詢中之證
    述(見偵1685卷第76-87頁、第110-112頁、第150-53頁、第1
    66-168頁)、證人即被害人丑○○、丁○○、申○○、癸○○、甲○○
    、午○○、庚○○、戊○○、子○○、寅○○、戌○○、丙○○、乙○○、壬○○、未○○、辰○○於警詢中之證述(見偵5607卷㈡第1-3頁、第1
    6-18頁、第29-34頁、第50-51頁、第62-64頁、第78-78頁反
    面、第91-92頁、第103-109頁、第129-132頁、第144-145頁
    、第154-156頁、第167-169頁、第198-199頁、第208-212頁
    、第221-223頁、第236-237頁)、證人即被害人巳○於警詢中
    之證述(見偵5607卷㈢第1-4頁)可佐，復有新竹市本轄109年1
    1月份車手提款熱點一覽表、酉○○提領詐騙款項一覽表、酉○○提款之監視錄影畫面截取照片、童財良之中國信託銀行帳
    戶自動化交易LOG資料、廖祐慈之華南銀行及郵局帳戶交易
    明細、陳佳美之郵局帳戶及台新銀行帳戶交易明細(見偵168
    5卷第43-54頁、第56-66頁)、洪珮瑜之高雄市政府警察局左
    營分局左營派出所陳報單、受理各類案件紀錄表、受理刑事
    案件報案三聯單、受理詐騙帳戶通報警示簡便格式表、金融
    機構協助受詐騙民眾通知疑似警示帳號通報單、內政部警政
    署反詐騙諮詢專線紀錄表、網路銀行交易明細截圖、LINE對
    話紀錄截圖(見偵1685卷第73-75頁、第88頁、第93-94頁、
    第99-101頁、第103-105頁)、謝筱琪之桃園市政府警察局蘆
    竹分局南崁派出所陳報單、受理各類案件紀錄表、受理刑事
    案件報案三聯單、受理詐騙帳戶通報警示簡便格式表、金融
    機構聯防機制通報單、內政部警政署反詐騙諮詢專線紀錄表
    (見偵1685卷第107-109頁、第114-16頁)、卯○○之臺北市政
    府警察局信義分局吳興街派出所陳報單、受理各類案件紀錄
    表、受理刑事案件報案三聯單、受理詐騙帳戶通報警示簡便
    格式表、金融機構聯防機制通報單、內政部警政署反詐騙諮
    詢專線紀錄表、第一銀行提款卡影本、自動櫃員機交易明細
    (見偵1685卷第147-149頁、第154-162頁)、詹珈桂之雲林縣
    警察局斗六分局榴中派出所陳報單、受理各類案件紀錄表、
    受理刑事案件報案三聯單、受理詐騙帳戶通報警示簡便格式
    表、金融機構聯防機制通報單、內政部警政署反詐騙諮詢專
    線紀錄表、自動櫃員機交易明細(見偵1685卷第163-165頁、
    第169頁、第173-175頁)、詐騙帳戶車手提款影像暨提款明
    細一覽表、被告等提款之監視錄影畫面截取照片、陳柔安之
    中華郵政帳戶交易明細(見偵5607卷㈠第15-25頁、第117頁)
    、丑○○之受理詐騙帳戶通報警示簡便格式表、桃園市政府警
    察局中壢分局青埔派出所金融機構聯防機制通報單、陳報單
    、受理各類案件紀錄表、受理刑事案件報案三聯單、網路銀
    行交易畫面及通話紀錄截圖、486團購防詐騙簡訊截圖、內
    政部警政署反詐騙諮詢專線紀錄表(見偵5607卷㈡第4-13頁)
    、陳柔安之華南銀行帳戶交易明細、丁○○之網路銀行交易畫
    面及通話紀錄截圖、臺南市政府警察局永康分局鹽行派出所
    受理詐騙帳戶通報警示簡便格式表、金融機構協助受詐騙民
    眾通知疑似警示帳戶通報單、陳報單、受理各類案件紀錄表
    、受理刑事案件報案三聯單、內政部警政署反詐騙諮詢專線
    紀錄表(見偵5607卷㈡第15頁、第19-26頁)、陳柔安之台北富
    邦銀行帳戶交易明細、申○○之國泰世華銀行存簿封面影本、
    國泰世華銀行對帳單、臺中市警察局大甲分局大甲派出所金
    融機構聯防機制通報單、陳報單、受理各類案件紀錄表、受
    理刑事案件報案三聯單、內政部警政署反詐騙諮詢專線紀錄
    表(見偵5607卷㈡第28頁、第37-49頁)、癸○○之臺中市警察局
    大甲分局大甲派出所受理詐騙帳戶通報警示簡便格式表、金
    融機構聯防機制通報單、陳報單、受理各類案件紀錄表、受
    理刑事案件報案三聯單、內政部警政署反詐騙諮詢專線紀錄
    表、陳柔安之國泰世華銀行帳戶交易明細(見偵5607卷㈡第52
    -61頁)、甲○○之網路銀行交易明細查詢及通話紀錄截圖、自
    動櫃員機交易明細翻拍照片、內政部警政署反詐騙諮詢專線
    紀錄表、宜蘭縣政府警察局礁溪分局頭城分駐所受理詐騙帳
    戶通報警示簡便格式表、金融機構聯防機制通報單、陳報單
    、受理各類案件紀錄表、受理刑事案件報案三聯單(見偵560
    7卷㈡第65-75頁)、葉榮源之第一銀行帳戶資料及交易明細、
    午○○之台中銀行及郵局存摺封面影本、網路銀行交易查詢截
    圖、臺中市政府警察局東勢分局東勢派出所受理詐騙帳戶通
    報警示簡便格式表、金融機構聯防機制通報單、陳報單、受
    理各類案件紀錄表、受理刑事案件報案三聯單、內政部警政
    署反詐騙諮詢專線紀錄表(見偵5607卷㈡第77-77-1頁、第79-
    82頁、第84-85頁、第87-90頁)、庚○○之自動櫃員機交易明
    細影本、高雄市政府警察局小港分局小港派出所受理詐騙帳
    戶通報警示簡便格式表、陳報單、受理各類案件紀錄表、受
    理刑事案件報案三聯單、165專線協請金融機構暫行圈存疑
    似詐欺款項通報單、內政部警政署反詐騙諮詢專線紀錄表(
    見偵5607卷㈡第93-99頁)、葉榮源之玉山銀行帳戶交易明細
    、戊○○之LINE對話及通話紀錄截圖、網路銀行交易明細截圖
    、臺北市政府警察局中山分局中山二派出所受理詐騙帳戶通
    報警示簡便格式表、金融機構聯防機制通報單、陳報單、受
    理各類案件紀錄表、受理刑事案件報案三聯單、內政部警政
    署反詐騙諮詢專線紀錄表(見偵5607卷㈡第102頁、第113-119
    頁、第124-128頁)、子○○之自動櫃員機交易明細、新北市政
    府警察局瑞芳分局澳底派出所受理詐騙帳戶通報警示簡便格
    式表、金融機構聯防機制通報單、陳報單、受理各類案件紀
    錄表、受理刑事案件報案三聯單、內政部警政署反詐騙諮詢
    專線紀錄表(見偵5607卷㈡第135頁、第137頁、第139-143頁)
    、寅○○之自動櫃員機交易明細、新北市政府警察局樹林分局
    山佳派出所受理詐騙帳戶通報警示簡便格式表、金融機構聯
    防機制通報單、165專線協請金融機構暫行圈存疑似詐欺款
    項通報單、陳報單、受理各類案件紀錄表、受理刑事案件報
    案三聯單、內政部警政署反詐騙諮詢專線紀錄表(見偵5607
    卷㈡第146-153頁)、戌○○之通話紀錄及網路銀行交易明細截
    圖、新北市政府警察局中和分局南勢派出所受理詐騙帳戶通
    報警示簡便格式表、金融機構聯防機制通報單、陳報單、受
    理各類案件紀錄表、受理刑事案件報案三聯單、內政部警政
    署反詐騙諮詢專線紀錄表(見偵5607卷㈡第157-158頁、第160
    -166頁)、丙○○之通話紀錄截圖、新光銀行帳戶交易明細、
    新北市政府警察局新莊分局丹鳳派出所受理詐騙帳戶通報警
    示簡便格式表、金融機構聯防機制通報單、陳報單、受理各
    類案件紀錄表、受理刑事案件報案三聯單、內政部警政署反
    詐騙諮詢專線紀錄表、陳佳美之台新銀行帳戶交易明細(見
    偵5607卷㈡第170-171頁、第173頁、第178-182頁、第184頁)
    、乙○○之新北市政府警察局新莊分局光華派出所受理詐騙帳
    戶通報警示簡便格式表、陳報單、受理各類案件紀錄表、受
    理刑事案件報案三聯單、自動櫃員機交易明細、內政部警政
    署反詐騙諮詢專線紀錄表(見偵5607卷㈡第200-205頁)、鍾沄
    芮之中華郵政帳戶交易明細、壬○○之自動櫃員機交易明細、
    新北市政府警察局新店分局碧潭派出所受理詐騙帳戶通報警
    示簡便格式表、金融機構聯防機制通報單、陳報單、受理各
    類案件紀錄表、受理刑事案件報案三聯單、內政部警政署反
    詐騙諮詢專線紀錄表(見偵5607卷㈡第207頁、第214頁、第00
    0-000-0頁)、未○○之自動櫃員機交易明細、郵局存簿封面影
    本、通話紀錄截圖、臺北市政府警察局大同分局民生西路派
    出所受理詐騙帳戶通報警示簡便格式表、金融機構聯防機制
    通報單、陳報單、受理各類案件紀錄表、受理刑事案件報案
    三聯單、內政部警政署反詐騙諮詢專線紀錄表(見偵5607卷㈡
    第224-227頁、第229頁、第232-235頁)、辰○○之宜蘭縣政府
    警察局宜蘭分局進士派出所受理詐騙帳戶通報警示簡便格式
    表、金融機構聯防機制通報單、陳報單、受理各類案件紀錄
    表、受理刑事案件報案三聯單、通話紀錄及網路銀行交易明
    細截圖、兆豐銀行存簿封面及內頁影本、內政部警政署反詐
    騙諮詢專線紀錄表(見偵5607卷㈡第238-246頁)、巳○之臺中
    市政府警察局第三分局東區分駐所受理詐騙帳戶通報警示簡
    便格式表、金融機構聯防機制通報單、165專線協請金融機
    構暫行圈存疑似詐欺款項通報單、陳報單、受理各類案件紀
    錄表、受理刑事案件報案三聯單、內政部警政署反詐騙諮詢
    專線紀錄表（偵5607卷㈢第7-14頁）等在卷可參，足見被告
    酉○○、辛○○、己○○之自白均與事實相符，本件犯行均至堪認
    定，應依法論處。
三、核被告酉○○、辛○○、己○○所為，均係犯刑法第339條之4第1
    項第2款之三人以上共同詐欺取財罪、洗錢防制法第2條第2
    款（起訴書及追加起訴書誤載為第2條第1、3款，應予更正
    ）、第14條第1 項之一般洗錢罪。起訴意旨原認被告酉○○、
    辛○○、己○○另犯組織犯罪條例第3條第1項後段之參與犯罪組
    織罪嫌，惟此部分業據本院110年度原金訴字第3號、第11號
    、第16號判決，檢察官亦當庭更正刪除（見本院原金訴15卷
    第249頁），本院自不再論參與犯罪組織罪，特此敘明。被
    告酉○○、辛○○、己○○與真實姓名及年籍均不詳、暱稱「麥拉
    倫」、「法拉驢」、「皇阿瑪」等人及所屬之詐騙集團其他
    成員間，有犯意聯絡及行為分擔，均應論以共同正犯。被告
    酉○○、辛○○、己○○所犯上開三人以上共同詐欺取財罪及一般
    洗錢罪，在自然意義上雖非完全一致，然係本於同一犯罪計
    畫，且有行為局部重疊合致之關係，為避免過度評價，均應
    認係以一行為同時觸犯上開數罪名，為想像競合犯，均依刑
    法第55條前段規定，從一重論以三人以上共同詐欺取財罪處
    斷。又詐欺罪係侵害個人財產法益之犯罪，其罪數計算，應
    以被害人數之多寡，決定其犯罪之罪數，是被告3人就附表
    所示21次加重詐欺取財犯行間，犯意各別，行為互殊，均應
    予分論併罰。　
四、刑法第59條規定，犯罪之情狀顯可憫恕，認科以最低度刑仍
    嫌過重者，得酌量減輕其刑。立法理由中指出：本條所謂「
    犯罪之情狀可憫恕」，自係指裁判者審酌刑法第57條各款所
    列事項以及其他一切與犯罪有關之情狀之結果，認其犯罪足
    堪憫恕者而言。若有情輕法重之情形者，裁判時本有刑法第
    59條酌量減輕其刑規定之適用（司法院釋字第263 號解釋意
    旨可資參照），從而其「情輕法重」者，縱非客觀上足以引
    起一般同情，惟經參酌該號解釋並考量其犯罪情狀及結果，
    適用刑法第59條之規定酌減其刑，應無悖於社會防衛之刑法
    機能（最高法院81年度台上字第865 號判決意旨可資參照）
    。查被告酉○○所犯之罪，造成社會危害程度固然非輕，然同
    為該等犯行，犯罪情節未必盡同，造成危害之程度自屬有異
    ，法律科處此類犯罪，所設之法定最低本刑卻屬相同，且縱
    量處最低法定刑，仍無從依法易科罰金。衡諸本案被告酉○○
    係擔任末端車手角色，每次取款所得分配之報酬尚非甚鉅，
    且業已與附表所示之告訴人及被害人均達成調解、和解並賠
    償完畢，有本院110年度附民移調字第80、81、82號、110年
    度刑移調字第99號調解筆錄各1份、和解書及匯款單影本21
    份存卷可憑(見原金訴15卷第175頁、第241-242頁；原金訴3
    1卷第147-151頁、第223-312頁)在卷可憑，不難窺見被告酉
    ○○極力彌補過錯之誠意，而被告酉○○本件所犯21次之三人以
    上共同詐欺取財罪，最輕本刑為有期徒刑1年，縱令量處法
    定最低刑度，被告酉○○仍必須入監執行，無法繼續工作，則
    促使其努力工作、藉此記取深切教訓之目的無疑落空，綜觀
    上情，本院認縱宣告法定最低刑度仍猶過重，爰依刑法第59
    條規定酌減其刑。 
五、爰審酌被告酉○○、辛○○、己○○均正值青年，竟不思循正當途
    徑獲取所需，不顧政府近來嚴加查緝詐欺犯罪，僅為求一己
    私利即加入詐騙集團，助長詐騙歪風，影響社會治安，所為
    均實值非難；復考量被告酉○○、辛○○、己○○犯後均坦承犯行
    ，兼衡被告酉○○自承教育程度為高職畢業，案發時無業，現
    從事服務業，月收約3萬1,000元，未婚，無未成年子女，現
    與母親同住，且已與附表所示之告訴人及被害人均達成調解
    、和解並賠償完畢；被告辛○○自承教育程度為國中畢業，案
    發迄今均從事藝術紋身工作，因自己開業月收不穩定，每月
    至少2-3萬元，已婚，有2名未成年子女，太太懷孕中，現與
    太太及小孩同住；被告己○○自承教育程度為高中肄業，案發
    時在菜市場擔任送貨員，月收4萬5,000元，未婚，無未成年
    子女，現與母親同住，暨本件各次犯罪動機、情節、被害人
    及告訴人之人數及損失財物數額等一切情狀，分別量處如主
    文所示之刑，並定其應執行之刑，以示懲儆。
六、被告酉○○及其辯護人雖請求為緩刑之宣告，本院審酌被告酉
    ○○雖已坦承犯行，並賠償附表所示告訴人及被害人所受損害
    ，然被告酉○○從事車手工作，負責出面收取詐欺所得款項再
    交由集團成員，製造犯罪金流斷點，隱匿犯罪所得去向，加
    深附表所示告訴人及被害人及民眾對社會之不信任感。況除
    本案21罪外，被告酉○○另案犯三人以上共同詐欺取財罪，業
    據本院110年度原金訴字第3號、第11號、第16號判決判處共
    32罪，各處有期徒刑1年3月，應執行有期徒刑3年6月，經上
    訴後，目前臺灣高等法院以110年度原上訴字第100號案件審
    理中，此有臺灣高等法院被告前案紀錄表在卷可參，實難認
    經由緩刑程序得以矯正被告之偏差觀念，為使被告知所警惕
    ，仍有接受刑罰教化之必要，爰不予宣告緩刑，併此敘明。
七、沒收：
㈠、查被告等人為本案犯行犯罪所得，被告辛○○為被告酉○○收取
    提領款項之2％；被告己○○為被告酉○○收取提領款項之1％，此
    有本院110年度原金訴字第3號、第11號、第16號判決在卷可
    參（見本院原金訴15卷第263-281頁），是被告辛○○之犯罪
    所得應為22,580元（計算式：附表所示提領金額扣除手續費
    為1,129,000元＊2%），而被告己○○則為11,290元（計算式：
    1,129,000＊1%）均應依刑法第38條之1第1項規定，於其等主
    文項下分別宣告沒收，於全部或一部不能沒收或不宜執行沒
    收時，依同條第3項規定，追徵其價額。
㈢、至被告酉○○業與附表所示之告訴人及被害人均達成調解、和
    解並賠償完畢，已如前述，倘國家再行沒收犯罪所得，恐過
    苛之虞，故依刑法第38條之2 第2 項規定，就酉○○部分不予
    宣告沒收或追徵，附此敘明。
八、檢察官以110年度偵字第5607號移送併辦附表編號9、10審理
    部分與本件109年度偵字第1685號起訴附表編號9、110年度
    蒞追字第4號追加起訴之犯行為同一案件，本院應併予審理
    ，附此敘明。　　
據上論斷，應依刑事訴訟法第273 之1 第1 項、第299 條第1 項
前段，判決如主文。
本案經檢察官洪期榮提起公訴、移送併辦及追加起訴，檢察官黃
嘉慧追加起訴及到庭執行職務。
中    華    民    國   110    年    11    月    30    日
                  刑事第六庭  法  官   林涵雯
以上正本證明與原本無異。
如不服本判決應於收受本判決後20日內向本院提出上訴書狀，上
訴書狀應敘述具體理由。上訴書狀未敘述上訴理由者，應於上訴
期間屆滿後20日內補提理由書狀於本院(均須按他造當事人之人
數附繕本 )「切勿逕送上級法院」。 
中　　華　　民　　國　　110 　年　　11　　月　　30　　日
                              書記官   林汶潔
附錄本案論罪科刑法條：
中華民國刑法第339條之4
犯第三百三十九條詐欺罪而有下列情形之一者，處一年以上七年
以下有期徒刑，得併科一百萬元以下罰金：
一、冒用政府機關或公務員名義犯之。
二、三人以上共同犯之。
三、以廣播電視、電子通訊、網際網路或其他媒體等傳播工具，
　  對公眾散布而犯之。
前項之未遂犯罰之。
附表：
編號 告訴人 及 被害人  詐騙方式 匯款時間、地點、方式  匯款金額（不包括跨行手續費） 人頭帳戶銀行帳號 提款時間 提款地點 提款金額  1 詹珈桂 (提告) 詐騙集團成員於109年11月19日19時15分許，假冒為臉書賣家致電詹珈桂，佯稱：其先前網購時因付款方式有誤導致溢購20組，需依指示操作解除云云，使詹珈桂陷於錯誤。 109年11月19日 19：54：59 在雲林縣○○市○○○路000號之全家便利商店 ，以自動櫃員機轉帳方式    6,018元 童良財所申用之 中國信託商業銀行000-000000000000號帳戶 109年11月19日 19:58:18 新竹市○○路0段000號 (統一超商泰一門市)   6,000元 2 洪珮瑜 (提告) 詐騙集團成員於109年11月19日18時15分許，假冒為網路購物店家、玉山銀行客服人員接續致電洪珮瑜，佯稱：其先前網購時因訂單重複，若未取消將自動扣款，需依指示操作網路銀行以取消云云，使洪珮瑜陷於錯誤。 109年11月20日 17：27：13 在高雄市○○區○○路00號之萊爾富超商高市新艦隊店，以 自動櫃員機 轉帳方式   29,985元 廖祐慈所申用之 華南商業銀行 000-000000000000號帳戶 109年11月20日 17:30:37 17:31:29 17:32:24 新竹市○○路00號1樓 (萊爾富超商新竹竹森店)   20,000元 20,000元 20,000元    17：28：25 在高雄市○○區○○路00號之萊爾富超商高市新艦隊店，以 自動櫃員機 轉帳方式 29,985元        17：33：46 在高雄市○○區○○路00號之萊爾富超商高市新艦隊店，以 自動櫃員機 跨行存入方式 29,985元  109年11月20日 17:41:37 17:42:36 新竹市○○路00號(統一超商俊友門市)   20,000元 10,000元 3 卯○○ (提告) 詐騙集團成員於109年11月20日17時25分許，假冒為網路購物店家、第一銀行客服人員接續致電卯○○，佯稱：其先前網購時因店家操作失誤重複下訂，若未取消將自動扣款，需依指示操作取消云云，使卯○○陷於錯誤。 109年11月20日 17：54：17 在台北市○○區○○街000號台北醫學大學校區內之統一超商，以自動櫃員機轉帳方式   29,123元 陳佳美所申用之 台新國際商業銀行 000-00000000000000號帳戶 109年11月20日 18:10:46 18:11:49 18:14:25  新竹市○○路00號(統一超商俊友門市)   20,000元 20,000元 3,000元     18：04：31 在台北市○○區○○街000號台北醫學大學校區內之統一超商，以自動櫃員機轉帳方式 28,985元        18：16：22 在台北市○○區○○街000號之全家便利商店全家北醫店，以自動櫃員機轉帳方式 30,000元  109年11月20日 19:17:24 19:18:12 19:19:22 19:20:01 19:20:48 新竹市○○路0號(土地銀行新竹分行)   20.000元 20.000元 20.000元 20.000元 7,000元 （包含附表編號9）    18：22：06 在台北市○○區○○街000號之全家便利商店全家北醫店，以自動櫃員機轉帳方式 30,000元     4 謝筱琪 (提告) 詐騙集團成員於109年11月20日16時10分許，假冒為臉書賣家、郵局客服人員接續致電謝筱琪，佯稱：其先前網購時因店家內部操作有誤，將連續扣款12個月，需依指示操作執行止付云云，使謝筱琪陷於錯誤。 109年11月20日 18：34：46 在不詳地點 ，以網路銀 行轉帳方式 49,985元 廖祐慈所申用之 中華郵政股份有限公司 000-00000000000000號帳戶 109年11月20日 18:59:25 新竹市○○街00號 (新竹市武昌街郵局）   50,000元 5 壬○○ (提告) 詐騙集團成員於109年11月19日16時許，假冒為網路購物店家、銀行客服人員接續致電壬○○，佯稱：其先前網購時因資料有誤，將造成連續扣款，需依指示操作執行止付云云，使壬○○陷於錯誤。 109年11月20日 18：34 在新北市○○區○○路000號耕莘醫院內，以自動櫃員機轉帳方式   14,768元  6,403元  5,985元 鍾沄芮所申用之 中華郵政股份有限公司 000-00000000000000號帳戶 109年11月19日 17:28:01 17:28:53 17:30:17 109年11月19日 17:32:24 17:33:22 109年11月19日 17:34:13 109年11月19日 17:37:00 17:43:39 17:44:31 17:47:52 新竹市○○路0段00號 (萊爾富超商新竹竹諺店)    20,005元 20,005元 14,005元   15,005元 15,005元   14,005元   16,005元 13,005元 18,005元  5,005元  （均包含5元手續費） 6 未○○ (提告) 詐騙集團成員於109年11月18日20時06分許假冒蝦皮購物網店家、新光銀行客服人員接續致電未○○，佯稱：其先前網購之尿布將再次扣款，需依指示操作自動櫃員機以取消云云，使未○○陷於錯誤。 109年11月19日 17:26:35 在臺北市○ ○區○○○ 路000號之臺 北橋郵局， 以自動櫃員 機轉帳方式   29,989元  鍾沄芮所申用之 中華郵政股份有限公司 000-00000000000000號帳戶       17:44:02 在不詳地點 ，以自動櫃 員機轉帳方式 17,985元     7 辰○○ (提告) 詐騙集團成員於109年11月19日16時50分許，假冒為網路賣家致電辰○○，佯稱：其先前網購時重複下定，需依指示操作執行止付云云，使辰○○陷於錯誤。 109年11月19日 17:31:53 在辰○○位 於宜蘭縣羅 東鎮住處， 以網路銀行 轉帳方式   24,123元 鍾沄芮所申用之 中華郵政股份有限公司 000-00000000000000號帳戶    8 巳○ (提告) 詐騙集團成員於109年11月19日16時49分許，假冒為網購客服人員致電巳○，佯稱：其先前網購時因作業疏失，將訂單誤為12期分期付款，需依指示操作處理云云，使巳○陷於錯誤。 109年11月19日 17:37:57 在臺中市北 區學士路與 育德路口， 以網路銀行 轉帳方式   13,456元  鍾沄芮所申用之 中華郵政股份有限公司 000-00000000000000號帳戶       17:42:51 在臺中市北 區學士路與 育德路口， 以網路銀行 轉帳方式 4,998元     9 乙○○ (提告) 詐騙集團成員於109年11月21日16時47分許致電乙○○，佯稱：其先前網購時因電腦資料輸入錯誤，遭誤設為超級會員，需依指示操作自動櫃員機以取消云云，使乙○○陷於錯誤。 109年11月20日 18:39:22 在不詳地點 ，以自動櫃 員機轉帳方 式   12,123元 陳佳美所申用之 台新國際商業銀行 000-00000000000000號帳戶 詳見附表編號3 新竹市○○路0號 (土地銀行新竹分行) 詳見附表編號3   10 午○○ (提告) 詐騙集團成員於109年11月22日14時50分許致電午○○，佯稱：其先前網購時重複下單，需依指示操作網路銀行以取消云云，使午○○陷於錯誤。 109年11月22日 14:50:59 14:54:05 在臺中市○ ○區○○路 0號，以網路 銀行轉帳方 式    49,985元 17,985元 葉榮源所申用之 第一商業銀行 000-00000000000號帳戶 109年11月22日 14:56:44 14:57:47 109年11月22日 14:58:45 15:00:38 15:13:50 15:14:53 新竹市○○路0段000號 (統一超商聖華門市)    20,000元 20,000元   20,000元  7,000元 20,000元 10,000元 11 庚○○ 詐騙集團成員於109年11月21日19時11分許假冒網路賣家致電庚○○，佯稱：其先前網購時因超商店員結帳出錯而誤設為批發商，需依指示操作自動櫃員機以取消云云，使庚○○陷於錯誤。 109年11月22日 15:09:31 在高雄市○ ○區○○○街0號小港郵局，以自動櫃員機轉帳方式   29,988元 葉榮源所申用之 第一商業銀行 000-00000000000號帳戶    12 丑○○ (提告) 詐騙集團成員於109年11月22日14時17分許，假冒為網路賣家486團購網客服人員、玉山銀行客服人員接續致電丑○○，佯稱：其先前網購蘋果汁時因工讀生作業疏失而誤下20箱之訂單，需依指示操作網路銀行以取消云云，使丑○○陷於錯誤。 109年11月22日 16:14:37 在桃園市○ ○區○○○ 路○段0號 (高鐵桃園 站4號出口) ，以網路銀 行轉帳方式   99,987元 陳柔安所申用之 中華郵政股份有限公司 000-00000000000000號帳戶 109年11月22日 16:17:54 16:19:16 16:20:19 16:21:22 16:22:22 新竹市○○路0段000號 (統一超商聖華門市)   20,005元 20,005元 20,005元 20,005元 20,005元 （均包含5元手續費） 13 戊○○ (提告) 詐騙集團成員於109年11月20日17時53分許，假冒為拍賣網站客服人員、台新銀行客服人員接續致電戊○○，佯稱：其先前網購時因後台作業疏失導致設定多筆分期付款，需依指示操作網路銀行以取消云云，使戊○○陷於錯誤。 109年11月22日 16:37:47   30,033元 葉榮源所申用之 玉山商業銀行 000-0000000000000號帳戶 109年11月22日 16:41:28 109年11月22日 16:42:31  109年11月22日 17:09:35 17:10:38 109年11月22日 17:11:37 109年11月22日 17:12:40 17:13:39 17:14:39 18:07:50 新竹市○區○○路00號 (萊爾富超商新竹藍海店)  新竹市○○路0號(統一超商海寶門市)    20,005元   10,005元    20,005元 20,005元   20,005元   20,005元 20,005元  4,005元 16,005元 （均包含5元手續費） 14 子○○ (提告) 詐騙集團成員於109年11月22日16時13分許，假冒為網路賣家、郵局客服人員接續致電子○○，佯稱：其先前網購時因公司內部疏失，導致遭設定連續購買12次，需依指示操作自動櫃員機以取消云云，使子○○陷於錯誤。 109年11月22日 16:56:41 在不詳地點 ，以自動櫃 員機轉帳方 式   29,989元 葉榮源所申用之 玉山商業銀行 000-0000000000000號帳戶    15 丙○○ (提告) 詐騙集團成員於109年11月22日15時42分許，假冒為網路賣家李小姐、中過信託銀行客服人員接續致電丙○○，佯稱：其先前網購時因人員疏失誤設訂單，需依指示操作網路銀行及自動櫃員機以取消云云，使丙○○陷於錯誤。 109年11月22日 17:00:40 在不詳地點 ，以網路銀行轉帳方式 　     49,989元        葉榮源所申用之 玉山商業銀行 000-0000000000000號帳戶       17:53:32 在新北市○ ○區○○路 000000號 中國信託銀 行丹鳳分行 ，以自動櫃 員機轉帳方 式 15,985元     16 寅○○ (提告) 於109年11月22日16時30分許，假冒為網購公司人員、玉山銀行客服人員接續致電寅○○，佯稱：其先前網購時因故遭設定為循環消費，需依指示操作自動櫃員機以取消云云，使寅○○陷於錯誤。 109年11月22日 17:01:55 在不詳地點 ，以自動櫃 員機轉帳方 式   12,123元 葉榮源所申用之 玉山商業銀行 000-0000000000000號帳戶    17 戌○○ (提告) 於109年11月22日15時許，假冒為網路賣家、台新銀行客服人員接續致電戌○○，佯稱：其先前網購之訂單因簽收時誤簽為批發商，需依指示操作網路銀行以取消云云，使寅○○陷於錯誤。 109年11月22日 17:09:26 在不詳地點 ，以網路銀行轉帳方式   12,123元 葉榮源所申用之 玉山商業銀行 000-0000000000000號帳戶    18 丁○○ (提告) 詐騙集團成員於109年11月22日17時16分許，假冒為網購客服人員、臺灣銀行客服人員接續致電丁○○，佯稱：其先前網購時因故訂單錯誤，需依指示操作網路銀行以取消云云，使丁○○陷於錯誤。 109年11月22日 17:49:58 在不詳地點 ，以網路銀 行轉帳方式   48,900元 陳柔安所申用之 華南銀行 000-000000000000號帳戶 109年11月22日 17:56:23 17:57:24 17:58:23 17:59:22 18:00:56 新竹市○○路0號(統一超商海寶門市)   20,005元 20,005元 20,005元 20,005元 17,005元 （均包含5元手續費） 19 申○○ (提告) 詐騙集團成員於109年11月22日17時12分許，假冒為網路賣家、台新銀行客服人員接續致電申○○，佯稱：其先前網購時刷卡錯誤，將1千元誤刷為1萬元，需依指示操作網路銀行及自動櫃員機以取消云云，使申○○陷於錯誤 109年11月22日 18:15:54 在不詳地點 ，以網路銀 行轉帳方式   99,987元 陳柔安所申用之 臺北富邦商業銀行 000-000000000000號帳戶 109年11月22日 18:29:26 109年11月22日 18:30:27 18:31:32 18:32:36 18:34:14  109年11月22日 20:53:07 20:54:02 20:54:56  　  　  　  　  　  　 新竹市○○路0號(統一超商海寶門市)      新竹市○區○○路00號 (萊爾富超商新竹藍海店)    20,005元   20,005元 20,005元 20,005元 19,005元    20,005元 20,005元 10,005元 （均包含5元手續費）     20 癸○○ 詐騙集團成員於109年11月22日19時30分許，假冒為網路賣家486團購網客服人員致電癸○○，佯稱：其先前網購時因故遭多扣款1次，需依指示操作網路銀行以取消云云，使癸○○陷於錯誤。 109年11月22日 20:49:39 在臺中市○ ○區○○里 ○○路000 巷00號，以 網路銀行轉 帳方式   49,989元 陳柔安所申用之 臺北富邦商業銀行 000-000000000000號帳戶       20:57:37 在臺中市○ ○區○○里 ○○路000 巷00號，以 網路銀行轉 帳方式 49,987元 陳柔安所申用之 國泰世華商業銀行 000-000000000000號帳戶 109年11月22日 21:00:44  109年11月22日 21:01:41 21:02:32 21:52:18 21:53:08 22:04:12 22:05:05 新竹市○區○○路00號 (萊爾富超商新竹藍海店) 20,000元      20,000元 10,000元 20,000元 10,000元 20,000元 10,000元 21 甲○○ 詐騙集團成員於109年11月22日21時30分許，假冒為蝦皮購物客服人員、台新銀行客服人員接續致電甲○○，佯稱：因設定錯誤將其資格設為超級會員，需依指示操作自動櫃員機以取消資格云云，使甲○○陷於錯誤 109年11月22日 22:00:18 在宜蘭縣○ ○鎮○○路 00號統一超 商葛瑪蘭門 市，以自動 櫃員機轉帳 方式   29,985元 陳柔安所申用之 國泰世華商業銀行 000-000000000000號帳戶